【裁判字號】    98,易,1038
【裁判日期】    981230
【裁判案由】    傷害等
【裁判全文】
臺灣高雄地方法院刑事判決              98年度易字第1038號
公  訴  人  臺灣高雄地方法院檢察署檢察官
被      告  丙○○
上列被告因家庭暴力之傷害等案件，經檢察官提起公訴（98年度
偵字第17661 號），本院判決如下：
    主  文
丙○○犯恐嚇危害安全罪，累犯，處拘役貳拾日，如易科罰金，
以新臺幣壹仟元折算壹日。
被訴傷害部分，公訴不受理。
    事  實
一、丙○○曾於民國93年間因違反毒品危害防制條例案件，經本
    院判處有期徒刑4 年，於97年8 月19日縮短刑期執行完畢，
    詎仍不知悔改。丙○○係乙○○○配偶蘇石虎之弟，與乙○
    ○○為二親等之旁系姻親，兩人具有家庭暴力防治法第3 條
    第4 款所稱之家庭成員關係。於98年5 月6 日下午4 時15分
    許，在高雄縣永安鄉○○路244 號乙○○○之住處，因細故
    與乙○○○發生爭執，竟基於恐嚇危害安全之犯意，向其恫
    稱：要讓你兒子蘇桔村斷手斷腳等語，致乙○○○唯恐其子
    蘇桔村身體遭受危害而心生畏懼，嗣經乙○○○報警查辦，
    始悉上情。
二、案經乙○○○訴由高雄縣政府警察局岡山分局報告臺灣高雄
    地方法院檢察署檢察官偵查起訴。
    理  由
壹、證據能力部分：
一、被告之自白，非出於強暴、脅迫、利誘、詐欺、疲勞訊問、
    違法羈押或其他不正之方法，且與事實相符者，得為證據；
    刑事訴訟法第156 條第1 項定有明文。本件恐嚇危害安全之
    犯罪事實，業據被告於本院表明認罪而坦承不諱，且核與事
    實相符，自得作為證據。
二、被告以外之人於偵查中向檢察官所為之陳述，除顯有不可信
    之情況者外，得為證據；刑事訴訟法第159 之1 第2 項定有
    明文。現階段刑事訴訟法規定檢察官代表國家偵查犯罪、實
    施公訴，依法其有訊問被告、證人及鑑定人之權，證人、鑑
    定人且須具結，實務運作時，檢察官偵查中向被告以外之人
    所取得之陳述，原則上均能遵守法律規定，不致違法取供，
    其可信度極高。本件乙○○○、丁○○於偵查中，以證人身
    分向檢察官具結所為之陳述，被告未曾提及檢察官在偵查時
    有不法取供之情形，亦無顯不可信之情況，其在偵查中之證
    言，具有證據能力。
貳、有罪部分：
一、上揭犯罪事實，業據被告丙○○於本院審理中坦承不諱。核
    與證人即告訴人乙○○○迭於偵查中證稱：「被告在98年5
    月6 日下午4 時15分進入我家，說如果我兒子回來，要讓他
    斷手斷腳」（見偵查卷第6 頁）；於本院證述：「案發當天
    ，被告有向我表示，如果我兒子回來家裡，要讓我兒子斷手
    斷腳」（見本院卷第26、27頁）及案發當時在場之證人丁○
    ○，於偵查中及本院證稱：「我看到被告與我媽媽正在爭執
    ，被告一直在罵三字經，並表示自己的腳會變成這樣，是因
    為我哥害的，所以被告表示如果我哥回來，也要讓我哥跟被
    告的腳一樣殘廢」（見偵查卷第7 頁、本院卷第28頁），均
    相符合，足認被告確有恐嚇告訴人乙○○○無訛。是被告之
    自白與事實相符，本件事證明確，被告犯行堪予認定，應依
    法論科。
二、按稱家庭暴力者，謂家庭成員間實施身體或精神上不法侵害
    之行為；又家庭暴力罪者，謂家庭成員間故意實施家庭暴力
    行為而成立其他法律所規定之犯罪，家庭暴力防治法第2 條
    第1 款、第2 款分別著有明文。本件被告為告訴人乙○○○
    配偶蘇石虎之弟，其與告訴人乙○○○間具有家庭暴力防治
    法第3 條第4 款所定家庭成員關係，有戶籍資料查詢結果附
    卷可稽。是被告恐嚇告訴人乙○○○，屬家庭成員間實施精
    神上之不法侵害行為，該當於家庭暴力防治法第2 條第2 款
    之家庭暴力罪，且構成刑法上之恐嚇危害安全罪，惟因家庭
    暴力防治法就此並無罰則之規定，故應僅論以刑法恐嚇危害
    安全罪，且無庸變更起訴法條，合先敘明。
三、核被告對告訴人乙○○○恫稱：「要讓你兒子蘇桔村斷手斷
    腳」等語，係犯刑法第305 條之恐嚇危害安全罪。查被告曾
    於93年間因違反毒品危害防治條例案件，經本院判處有期徒
    刑4 年確定，於97年8 月19日縮刑期滿執行完畢，有臺灣高
    等法院被告全國前案紀錄表附卷可憑，五年內再犯本件有期
    徒刑以上之罪，為累犯，依刑法第47條第1 項規定加重其刑
    。爰審酌被告僅因與告訴人乙○○○發生口角，竟未思理性
    討論，即以加害告訴人乙○○○之子蘇桔村之身體安全實施
    恐嚇，致告訴人乙○○○生活處於恐懼當中，惟念被告犯後
    坦承犯行，態度良好，且已與告訴人乙○○○達成和解，並
    經告訴人乙○○○聲明不願追究，有告訴人乙○○○陳明在
    卷可稽（見本院卷第56頁）等一切情狀，量處拘役貳拾日，
    並諭知易科罰金之折算標準。
參、公訴不受理部分
一、公訴意旨另以：被告於98年5 月6 日下午4 時15分許，在高
    雄縣永安鄉○○路244 號，與告訴人乙○○○發生爭執，竟
    基於傷害之犯意，推打告訴人乙○○○胸部使其倒地後，踹
    向告訴人乙○○○左下腹部，致告訴人乙○○○受有胸壁挫
    傷、腹壁挫傷、腹痛之傷害。因認被告涉犯刑法第277 條第
    1 項傷害罪嫌。
二、按告訴乃論之罪，告訴人於第一審辯論終結前，得撤回其告
    訴，又告訴經撤回者，應諭知不受理之判決，刑事訴訟法第
    238條第1項、第303條第3款分別定有明文。
三、本件被告經檢察官以刑法第277條第1項之普通傷害罪提起公
    訴，依照同法第287 條前段規定係屬告訴乃論之罪，茲經告
    訴人乙○○○於第一審辯論終結前當庭撤回傷害告訴，則應
    就被告被訴傷害部分諭知不受理之判決。
據上論斷，應依刑事訴訟法第299 條第1 項前段、第303 條第3
款，刑法第305 條、第47條第1 項、第41條第1 項前段，刑法施
行法第1 條之1 第1 項、第2項前段，判決如主文。
本案經檢察官甲○○到庭執行職務。
中    華    民    國    98    年    12    月    30    日
                  刑事第八庭  審判長法  官   王伯文
                                    法  官   蔣志宗
                                    法  官   謝宗翰
以上正本證明與原本無異。
如不服本判決應於收受送達後10日內向本院提出上訴書狀，並應
敘述具體理由；如未敘述上訴理由者，應於上訴期間屆滿後20日
內向本院補提理由書（均須按他造當事人之人數附繕本）「切勿
逕送上級法院」。
中    華    民    國    98    年    12    月    30    日
                                    書記官   李宗諺
附錄本判決論罪科刑法條：
刑法第305條：
以加害生命、身體、自由、名譽、財產之事，恐嚇他人致生危害
於安全者，處2年以下有期徒刑、拘役或3百元以下罰金。

司法院資訊處製作；財團法人民間司法改革基金會備份。
